臺灣屏東地方法院刑事判決　　　　　　 100年度易緝字第28號
公　訴　人　臺灣屏東地方法院檢察署檢察官
被　　　告　劉昌碾
上列被告因竊盜案件，經檢察官提起公訴（99年度偵字第6968、
9793號、99年度偵緝字第433 號），被告於準備程序中，就被訴
事實為有罪之陳述，本院告知其簡式審判程序之旨，聽取當事人
意見後，裁定由受命法官獨任依簡式審判程序審理，茲判決如下
：
    主  文
劉昌碾犯如附表一、二主文欄所示之罪，各處如附表一、二主文
欄所示之刑。應執行有期徒刑貳年貳月。
    事  實
一、劉昌碾與趙能賢（已另行審結）共同意圖為自己不法之所有
    ，基於竊盜之犯意聯絡，於如附表一所示之時間、地點，以
    如附表一所示之方式，竊取如附表一所示之被害人財物；又
    意圖為自己不法之所有，基於竊盜之單獨犯意，於如附表二
    所示之時間、地點，以如附表二所示之方式，竊取如附表二
    所示之被害人財物。嗣因如附表一、二所示之查獲方式，為
    警查獲，而悉上情。
二、案經劉鴻崇告訴屏東縣政府警察局屏東分局、里港分局報告
    臺灣屏東地方法院檢察署檢察官偵查起訴。
    理  由
一、上開犯罪事實，業經被告劉昌碾於本院審理時坦承不諱（見
    本院卷第74頁背面至第75頁背面），並有如附表一、二證據
    欄所示之證據可資佐證，足認被告自白與事實相符。本案事
    證明確，被告犯行均洵堪認定，應依法論科。
二、按被告行為後，如附表三所示之刑法第321 條第1 項第1 款
    、第2 款、第3 款已於100 年1 月26日修正公布，於100 年
    1 月28日施行，茲依規範行為後法律變更所生新舊法律比較
    適用之準據法即刑法第2 條第1 項之規定，為「從舊從輕」
    之比較（詳如附表三所示），因行為後之法律之法定刑較重
    ，並未對其較有利，故應適用行為時即修正前之規定論處。
三、按刑法第321 條第1 項第2 款規定將「門扇」、「牆垣」、
    「其他安全設備」並列，而所謂「門扇」應專指門戶，即分
    隔住宅或建築物內外之間之出入口大門而言。另所謂「其他
    安全設備」，則指門扇、牆垣以外，依社會通常觀念足認為
    防盜之一切設備而言，如門鎖、窗戶、房間門或通往陽臺之
    門即屬之（最高法院45年臺上字第1443號判例、55年臺上字
    第547 號判例意旨參照），而住宅屋頂在社會通常觀念上雖
    為遮擋風雨之用，但難謂無防盜之性質，亦屬安全設備；復
    按刑法第321 條第1 項第3 款所稱兇器，其種類並無限制，
    凡客觀上足對人之生命、身體、安全構成威脅，具有危險性
    之兇器均屬之，且祇須行竊時攜帶此種具有危險性之兇器為
    已足，並不以攜帶之初有行兇之意圖為必要（最高法院79年
    臺上字第5253號判例意旨參照），趙能賢於為如附表一編號
    1 所示之竊盜犯行時所持有之T 字扳手固未扣案，然既得破
    壞車鎖，應屬金屬材質且質地堅硬，而被告於為如附表一編
    號3 所示之竊盜犯行時所持有之噴槍、螺絲起子雖亦未扣案
    ，然被告既得持該噴槍毀壞該住處陽臺玻璃門，且一般而言
    ，螺絲起子質地堅硬，則持上開T 字扳手、噴槍、螺絲起子
    使用、揮擊當足以對人之生命、身體、安全造成威脅，故上
    開T 字扳手、噴槍、螺絲起子顯為具有危險性之兇器無訛。
    是核被告如附表一編號1 所為，係犯修正前刑法第321 條第
    1 項第3 款之攜帶兇器竊盜罪；如附表一編號2 所為，係犯
    修正前刑法第321 條第1 項第1 款之夜間侵入住宅竊盜罪；
    如附表一編號3 所為，係犯修正前刑法第321 條第1 項第1
    款、第2 款、第3 款之攜帶兇器、踰越牆垣、毀壞安全設備
    、夜間侵入住宅竊盜罪；如附表二編號1 、2 所為，均係犯
    修正前刑法第321 條第1 項第2 款之毀越安全設備竊盜罪；
    如附表二編號3 所為，係犯修正前刑法第321 條第1 項第2
    款之毀壞安全設備竊盜罪；如附表二編號4 所為，則係犯修
    正前刑法第321 條第2 項、第1 項第2 款之踰越牆垣、毀壞
    安全設備竊盜未遂罪。又被告如附表一編號3 所示之犯行，
    檢察官雖指訴被告有破壞門鎖之情，然並無提出證據以實其
    說，本院亦查無有積極證據證明被告有毀壞門鎖一節，且檢
    察官亦漏未斟酌被告於偵訊時所證其與趙能賢有翻越該住處
    圍牆及其有毀壞該住處3 樓陽台玻璃門等語（見偵查卷(一)第
    73頁），容有未洽；且被告如附表二所示之犯行，檢察官雖
    認被告均有持客觀上足供兇器使用之器具行竊，並提出證人
    莊建泰、黃朝慶於警詢時之證述、照片為證，然為被告於本
    院審理時所否認（見本院卷第74頁背面至第75頁背面），查
    證人莊建泰、黃朝慶於案發時並未在場，其等所證被告於行
    竊時有持器具云云，非無可能為臆測之詞，容有疑問，再者
    ，由如附表二編號1 至3 證據欄所示之照片觀之，該遭毀壞
    之窗戶、屋頂均經修復，本院實無從藉由該遭毀壞之窗戶、
    屋頂之毀損痕跡判斷是否屬客觀上足供兇器使用之器具所為
    ，而參以如附表二編號4 證據欄所示之照片，該落地窗固遭
    毀損，然徵之該現場情狀，亦得以徒手敲毀，況且，如附表
    二所示之犯行亦均未扣得任何器具以資佐證，檢察官上開認
    定，容有誤會，然此等係屬竊盜加重條件之減少、增加，尚
    不生變更起訴法條問題。另檢察官固認被告如附表二編號4
    所示之犯行已達既遂之程度，惟證人黃朝慶於警詢時已證稱
    其無財物遭竊等語明確（見警卷(一)第36頁），檢察官上開認
    定，顯屬無據，惟既遂、未遂為犯罪之樣態，不涉及罪名之
    變更，自毋庸變更起訴法條（最高法院96年度臺上字第5365
    號判決意旨參照），附此敘明。被告與趙能賢間就如附表一
    所示之犯行，均具犯意聯絡及行為分擔，均為共同正犯。被
    告所犯如附表一、二所示之犯行間，犯意各別，行為互殊，
    應予分論併罰。被告如附表二編號4 所示之犯行，已著手於
    竊盜行為之實行，然並未竊得財物，為未遂犯，茲依刑法第
    25條第2 項之規定，按既遂犯之刑減輕之。爰審酌被告正值
    壯年，不思正途賺取財物，竟共同或單獨竊取他人財物，所
    為非是，惟事後坦承犯行，態度尚無不良，暨其犯罪之動機
    、目的、手段、素行、竊得財物之價值、部分遭竊財物已經
    被害人領回等一切情狀，分別量處如主文所示之刑，並定其
    應執行刑。至趙能賢持以行竊之T 字扳手1 支、被告持以行
    竊之噴槍及螺絲起子各1 支均未扣案，無證據證明現仍存在
    ，復非義務沒收之物，檢察官亦未聲請沒收，故不予宣告沒
    收，併此說明。
據上論斷，應依刑事訴訟法第273 條之1 第1 項、第284 條之1
、第299 條第1 項前段，修正前刑法第321 條第1 項第1 款、第
2 款、第3 款、第2 項，刑法第2 條第1 項前段、第28條、第25
條第2 項、第51條第5 款，判決如主文。
本案經檢察官潘國威到庭執行職務。
中    華    民    國   100    年    10    月    11    日
                  刑事第一庭    法  官  許嘉仁
附表一：
┌──┬────┬────┬───┬──────────┬──────────┬───────┐
│編號│犯罪時間│犯罪地點│被害人│犯    罪    方    法│竊    取    物    品│查  獲  方  式│
├──┼────┼────┼───┼──────────┼──────────┼───────┤
│ 1  │99年7 月│屏東縣屏│鄭志嬿│趙能賢以其所攜帶客觀│車牌號碼P4-8570 號自│嗣於99年7 月20│
│    │10日下午│東市和平│      │上足供兇器使用之T 字│小客車1 部（內含駕照│日下午4 時30分│
│    │2 時許  │路之中正│      │扳手1 支（未扣案）破│及保險卡各1 份）    │許，在屏東縣屏│
│    │        │藝術館停│      │壞車牌號碼P4-8570 號│                    │東市○○路42巷│
│    │        │車場    │      │自小客車之車鎖後竊取│                    │25號之進成賓館│
│    │        │        │      │得手，被告則負責把風│                    │，為警查獲    │
│    ├────┴────┴───┴──────────┴──────────┴───────┤
│    │主文：劉昌碾共同犯攜帶兇器竊盜罪，處有期徒刑陸月。                                    │
│    ├───────────────────────────────────────────┤
│    │證據：                                                                                │
│    │被告於警詢、偵訊時之自白（見偵查卷(一)第78、79、126 、127 頁、第89頁背面）。          │
│    │證人即被害人鄭志嬿於警詢時之證述（見警卷(二)第32頁、第32頁背面）。                    │
│    │贓物認領保管單1 份（見警卷(二)第53頁）。                                              │
│    │車輛詳細資料報表1 份（見警卷(二)第57頁）。                                            │
│    │照片26張（見警卷(二)第59至61頁；偵查卷(一)第95頁）。                                    │
├──┼────┬────┬───┬──────────┬──────────┬───────┤
│編號│犯罪時間│犯罪地點│被害人│犯    罪    方    法│竊    取    物    品│查  獲  方  式│
├──┼────┼────┼───┼──────────┼──────────┼───────┤
│ 2  │99年7 月│屏東縣屏│曾美惠│被告、趙能賢夜間侵入│MP4 隨身聽1 臺、長江│嗣於99年7 月20│
│    │18日凌晨│東市公園│      │左揭被害人住處後，徒│七號行動電話1 支、co│日下午4 時30分│
│    │2 時許  │東路22號│      │手竊取得手          │ntax牌相機1 臺、零錢│許，在屏東縣屏│
│    │        │住處    │      │                    │（新臺幣〈下同〉1 元│東市○○路42巷│
│    │        │        │      │                    │硬幣333 枚、5 元硬幣│25號之進成賓館│
│    │        │        │      │                    │49枚、50元硬幣4 枚）│，為警查獲    │
│    ├────┴────┴───┴──────────┴──────────┴───────┤
│    │主文：劉昌碾共同犯夜間侵入住宅竊盜罪，處有期徒刑陸月。                                │
│    ├───────────────────────────────────────────┤
│    │證據：                                                                                │
│    │被告於警詢、偵訊時之自白（見偵查卷(一)第73、78、91頁、第90頁背面）。                  │
│    │證人即被害人曾美惠於警詢時之證述（見警卷(二)第26至30頁）。                            │
│    │贓物認領保管單1 份（見警卷(二)第56頁）。                                              │
│    │照片27張（見警卷(二)第59至61頁；偵查卷(一)第97頁）。                                    │
│    │公務電話紀錄1 份（見100 易596 本院卷第72頁）。                                      │
├──┼────┬────┬───┬──────────┬──────────┬───────┤
│編號│犯罪時間│犯罪地點│被害人│犯    罪    方    法│竊    取    物    品│查  獲  方  式│
├──┼────┼────┼───┼──────────┼──────────┼───────┤
│ 3  │99年7 月│屏東縣屏│林明和│被告、趙能賢夜間踰越│coach 皮包1 個、鑽石│嗣於99年7 月20│
│    │18日凌晨│東市莊敬│      │左揭被害人住處圍牆，│戒指2 只、電腦1 臺、│日下午4 時30分│
│    │3 時許  │街2 段89│      │由被告攜帶客觀上足供│米奇造型黃金1 只、珍│許，在屏東縣屏│
│    │        │巷45號住│      │兇器使用之噴槍及螺絲│珠項鍊3 條、首飾1 包│東市○○路42巷│
│    │        │處      │      │起子各1 支（均未扣案│、LV皮夾1 個、耳環1 │25號之進成賓館│
│    │        │        │      │），並以上開噴槍破壞│對、行李箱1 個、車牌│，為警查獲    │
│    │        │        │      │左揭被害人住處3 樓陽│號碼UP-9535 號自小客│              │
│    │        │        │      │臺玻璃門，入內竊取得│車1 部              │              │
│    │        │        │      │手，趙能賢則負責把風│                    │              │
│    ├────┴────┴───┴──────────┴──────────┴───────┤
│    │主文：劉昌碾共同犯攜帶兇器、踰越牆垣、毀壞安全設備、夜間侵入住宅竊盜罪，處有期徒刑捌月│
│    │      。                                                                              │
│    ├───────────────────────────────────────────┤
│    │證據：                                                                                │
│    │被告於警詢、偵訊時之自白（見偵查卷(一)第73至74、90頁、第90頁背面）。                  │
│    │證人即被害人林明和於警詢時之證述（見警卷(二)第24至25頁；偵查卷(一)第85至86頁）。        │
│    │贓物認領保管單1 份（見警卷(二)第55頁）。                                              │
│    │車輛詳細資料1 份（見警卷(二)第58頁）。                                                │
│    │照片27張（見警卷(二)第59至61頁；偵查卷(一)第96頁）。                                    │
└──┴───────────────────────────────────────────┘
附表二：
┌──┬────┬────┬───┬──────────┬──────────┬───────┐
│編號│犯罪時間│犯罪地點│被害人│犯    罪    方    法│竊    取    物    品│查  獲  方  式│
├──┼────┼────┼───┼──────────┼──────────┼───────┤
│ 1  │98年10月│屏東縣屏│莊建泰│徒手毀壞左揭被害人住│液晶電視1 臺、首飾及│因附表二編號4 │
│    │22日下午│東市大連│      │處窗戶後，踰越入內竊│收藏品數件          │所示犯行之DNA-│
│    │3 時許  │路25巷34│      │取得手              │                    │STR 型別與本次│
│    │        │號住處  │      │                    │                    │在左揭被害人住│
│    │        │        │      │                    │                    │處採集送驗後之│
│    │        │        │      │                    │                    │DNA-STR 型別相│
│    │        │        │      │                    │                    │符，而悉左情  │
│    ├────┴────┴───┴──────────┴──────────┴───────┤
│    │主文：劉昌碾犯毀越安全設備竊盜罪，處有期徒刑陸月。                                    │
│    ├───────────────────────────────────────────┤
│    │證據：                                                                                │
│    │被告於警詢時之自白（見警卷(一)第2 頁）。                                              │
│    │證人即被害人莊建泰於警詢時之證述（見警卷(一)第9-1、10頁；偵查卷(二)第19、20頁）。       │
│    │照片3 張（見偵查卷(二)第21、22頁）。                                                  │
│    │內政部警政署刑事警察局99年9 月28日刑醫字第0990122416號鑑定書、99年11月16日刑醫字第09│
│    │  00000000號鑑定書各1 份（見警卷(一)第7 頁、第7 頁背面；偵查卷(二)第33至34頁）。          │
├──┼────┬────┬───┬──────────┬──────────┬───────┤
│編號│犯罪時間│犯罪地點│被害人│犯    罪    方    法│竊    取    物    品│查  獲  方  式│
├──┼────┼────┼───┼──────────┼──────────┼───────┤
│ 2  │98年11月│屏東縣屏│鄭雅菁│徒手毀壞左揭被害人住│電漿電視1 臺、瓦斯爐│因附表二編號4 │
│    │19日中午│東市互助│      │處之廁所窗戶後，踰越│1 台                │所示犯行之DNA-│
│    │12時許  │街17巷16│      │入內竊取得手        │                    │STR 型別與本次│
│    │        │弄6 號住│      │                    │                    │在左揭被害人住│
│    │        │處      │      │                    │                    │處採集送驗後之│
│    │        │        │      │                    │                    │DNA-STR 型別相│
│    │        │        │      │                    │                    │符，而悉左情  │
│    ├────┴────┴───┴──────────┴──────────┴───────┤
│    │主文：劉昌碾犯毀越安全設備竊盜罪，處有期徒刑陸月。                                    │
│    ├───────────────────────────────────────────┤
│    │證據：                                                                                │
│    │被告於警詢時之自白（見警卷(一)第2 頁）。                                              │
│    │證人即被害人鄭雅菁於警詢時之證述（見警卷(一)第16-1、17頁）。                          │
│    │照片2 張（見偵查卷(二)第23頁）。                                                      │
│    │內政部警政署刑事警察局99年9 月28日刑醫字第0990122416號鑑定書、99年11月16日刑醫字第09│
│    │  00000000號鑑定書各1 份（見警卷(一)第7 頁、第7 頁背面；偵查卷(二)第33至34頁）。          │
├──┼────┬────┬───┬──────────┬──────────┬───────┤
│編號│犯罪時間│犯罪地點│被害人│犯    罪    方    法│竊    取    物    品│查  獲  方  式│
├──┼────┼────┼───┼──────────┼──────────┼───────┤
│ 3  │99年4 月│臺南縣歸│劉鴻崇│徒手毀壞左揭被害人住│現金新臺幣2 萬元、郵│因附表二編號4 │
│    │7 日中午│仁鄉看西│      │處屋頂後，入內竊取得│局存摺1 本、農會存摺│所示犯行之DNA-│
│    │12時30分│村仁愛十│      │手                  │1 本、印章3 個、身分│STR 型別與本次│
│    │許      │街55號住│      │                    │證及健保卡各2 張、集│在左揭被害人住│
│    │        │處      │      │                    │郵冊12本            │處採集送驗後之│
│    │        │        │      │                    │                    │DNA-STR 型別相│
│    │        │        │      │                    │                    │符，而悉左情  │
│    ├────┴────┴───┴──────────┴──────────┴───────┤
│    │主文：劉昌碾犯毀壞安全設備竊盜罪，處有期徒刑陸月。                                    │
│    ├───────────────────────────────────────────┤
│    │證據：                                                                                │
│    │被告於警詢時之自白（見警卷(一)第2 頁）。                                              │
│    │證人即被害人劉鴻崇於警詢時之證述（見警卷(一)第26、26-1頁；偵查卷(二)第24、25頁）。      │
│    │照片3 張（見偵查卷(二)第26、27頁）。                                                  │
│    │內政部警政署刑事警察局99年9 月28日刑醫字第0990122416號鑑定書、99年11月16日刑醫字第09│
│    │  00000000號鑑定書各1 份（見警卷(一)第7 頁、第7 頁背面；偵查卷(二)第33至34頁）。          │
├──┼────┬────┬───┬──────────┬──────────┬───────┤
│編號│犯罪時間│犯罪地點│被害人│犯    罪    方    法│竊    取    物    品│查  獲  方  式│
├──┼────┼────┼───┼──────────┼──────────┼───────┤
│ 4  │99年7 月│屏東縣九│黃朝慶│踰越左揭被害人住處圍│無                  │於99年7 月11日│
│    │11日下午│如鄉九如│      │牆後，徒手毀壞該住處│                    │下午5 時許，經│
│    │1 時許  │路2 段31│      │落地窗，入內竊取而未│                    │警方在左揭被害│
│    │        │2 巷33號│      │得手                │                    │人住處內採集血│
│    │        │住處    │      │                    │                    │液送驗DNA-STR │
│    │        │        │      │                    │                    │型別後，發覺與│
│    │        │        │      │                    │                    │被告相符，而悉│
│    │        │        │      │                    │                    │左情          │
│    ├────┴────┴───┴──────────┴──────────┴───────┤
│    │主文：劉昌碾犯踰越牆垣、毀壞安全設備竊盜未遂罪，處有期徒刑肆月。                      │
│    ├───────────────────────────────────────────┤
│    │證據：                                                                                │
│    │被告於警詢時之自白（見警卷(一)第2 頁）。                                              │
│    │證人即被害人黃朝慶於警詢時之證述（見警卷(一)第35至37頁）。                            │
│    │照片7 張（見偵查卷(二)第28至31頁）。                                                  │
│    │內政部警政署刑事警察局99年9 月28日刑醫字第0990122416號鑑定書、99年11月16日刑醫字第09│
│    │  00000000號鑑定書各1 份（見警卷(一)第7 頁、第7 頁背面；偵查卷(二)第33至34頁）。          │
└──┴───────────────────────────────────────────┘
附表三：
┌──────┬───────────┬───────────┬────────────┐
│相關法律規定│行為時（修正前）之規定│裁判時（修正後）之規定│本案具體適用後之比較結果│
├──────┼───────────┼───────────┼────────────┤
│刑法第321 條│犯竊盜罪而有左列情形之│犯竊盜罪而有下列情形之│修正後之規定刪除「夜間」│
│第1 項第1 款│一者，處6 月以上、5 年│一者，處6 月以上、5 年│之構成要件，並於法定刑增│
│第2 款、第3 │以下有期徒刑：        │以下有期徒刑，得併科新│訂「得併科新臺幣10萬元以│
│款、第2 項  │一、於夜間侵入住宅或有│臺幣10萬元以下罰金：  │下罰金」，以行為時之規定│
│            │    人居住之建築物、船│一、侵入住宅或有人居住│較有利於被告。          │
│            │    艦或隱匿其內而犯之│    之建築物、船艦或隱│                        │
│            │    者。              │    匿其內而犯之者。  │                        │
│            │二、毀越門扇、牆垣或其│二、毀越門扇、牆垣或其│                        │
│            │    他安全設備而犯之者│    他安全設備而犯之者│                        │
│            │    。                │    。                │                        │
│            │三、攜帶兇器而犯之者。│三、攜帶兇器而犯之者。│                        │
│            │前項之未遂犯罰之。    │前項之未遂犯罰之。    │                        │
└──────┴───────────┴───────────┴────────────┘
以上正本證明與原本無異。
如不服本判決應於收受判決後10日內向本院提出上訴書狀，並
應敘述具體理由；其未敘述上訴理由者，應於上訴期間屆滿後
20日內向本院補提理由書（均須按他造當事人之人數附繕本）
「切勿逕送上級法院」。
中    華    民    國   100    年    10    月    11    日
                                書記官  劉淑蓉
附錄本案論罪科刑之法條：
修正前中華民國刑法第321條第1項第1款、第2款、第3款、第2項
修正前中華民國刑法第321條
（加重竊盜罪）
犯竊盜罪而有左列情形之一者，處 6 月以上、 5 年以下有期徒
刑：
一  於夜間侵入住宅或有人居住之建築物、船艦或隱匿其內而犯
    之者。
二  毀越門扇、牆垣或其他安全設備而犯之者。
三  攜帶兇器而犯之者。
四  結夥三人以上而犯之者。
五  乘火災、水災或其他災害之際而犯之者。
六  在車站或埠頭而犯之者。
前項之未遂犯罰之。